【裁判字號】    95,交上易,304
【裁判日期】    950725
【裁判案由】    公共危險
【裁判全文】
臺灣高等法院臺南分院刑事判決       95年度交上易字第304號
上  訴  人
即  被  告  甲○○
選任辯護人  蘇正信律師
            蔡進欽律師
            蔡弘琳律師
上列上訴人因公共危險案件，不服臺灣臺南地方法院95年度交易
字第34號中華民國95年4月14日（原判決誤載為94年4月14日）第
一審判決（起訴案號：臺灣臺南地方法院檢察署95年度偵字第35
59號），提起上訴，本院判決如下：
    主  文
上訴駁回。
    事  實
一、甲○○曾於八十九年間，即因酒後駕車之公共危險案件，經
    原審法院臺南簡易庭以八十九年度南交簡字第五八二號刑事
    簡易判決，判處罰金一萬元確定；又於同年再度犯相同之罪
    ，經同簡易庭以八十九年度南交簡字第五四八號刑事簡易判
    決，判處罰金二萬元確定；再於九十年間，又犯相同之罪，
    經同簡易庭以九十年度南交簡字第一七四號刑事簡易判決，
    判處有期徒刑二月確定；復於九十三年間，再度因酒後駕車
    之公共危險案件，經同簡易庭以九十三年度交簡字第一九一
    一號刑事簡易判決，判處有期徒刑四月確定，並於九十四年
    年五月十日易科罰金執行完畢在案。然其經四次判處刑罰仍
    不知悔改，又於九十五年二月四日晚間十一點五分左右，在
    臺南市○區○○路計程車派車站飲用酒類高梁酒後，並已達
    於不能安全駕駛動力交通工具之程度，竟仍自該處駕駛車牌
    號碼222-NV號營業用小客車（即計程車），欲返回其位臺南
    市○區○○路二段四八二巷一一二弄十一號之住處。嗣於同
    日晚間十一時三十分左右，其正駕車行經臺南市○區○○路
    一段一００號前時，因行車不穩而為警察覺有異，執勤警員
    見狀乃加以攔查，並當場測得甲○○之吐氣酒精濃度竟高達
    每公升一．二０毫克，而查獲上情。
二、案經臺南市警察局第一分局報告臺灣臺南地方法院檢察署檢
    察官偵查起訴。
    理  由
一、程序方面：
  (一)按除被告所犯為死刑、無期徒刑、最輕本刑為三年以上有期
    徒刑之罪或高等法院管轄第一審案件者外，於法院行準備程
    序進行中，被告先就被訴事實為有罪之陳述時，審判長得告
    知被告簡式審判程序之旨，並聽取當事人、代理人、辯護人
    及輔佐人之意見後，裁定進行簡式審判程序；且受命法官行
    準備程序，與法院或審判長有同一之權限，刑事訴訟法第二
    百七十三條之一第一項及二百七十九條第二項前段分別定有
    明文。本件被告甲○○所為係犯死刑、無期徒刑、最輕本刑
    為三年以上有期徒刑以外之罪，其於原審準備程序中就被訴
    事實為有罪之陳述，經受命法官告知簡式審判程序之旨，並
    聽取公訴人及被告之意見後，合議庭認為適宜由受命法官獨
    任進行簡式審判程序。
  (二)簡式審判程序之證據調查，不受刑事訴訟法第一百五十九條
    第一項、第一百六十一條之二、第一百六十一條之三、第一
    百六十三條之一及第一百六十四條至第一百七十條規定之限
    制，亦為同法第二百七十三條之二所明文。因此被告於警詢
    中之陳述、刑法第一百八十五條之三案件測試觀察紀錄表、
    吐氣酒精濃度測試報告表，法院自可採為證據。
二、經查：被告甲○○於上述時間、地點服用酒類，吐氣酒精濃
    度每公升達一．二０毫克，已達不能安全駕駛動力交通工具
    之程度，仍駕駛上開機車在道路行駛之事實，已據其供承在
    卷，並有吐氣酒精濃度測試報告表一紙、刑法第一百八十五
    條之三案件測試觀察紀錄表一份在卷足稽。被告之自白核與
    事證相符，犯行洵堪認定。
三、按行為後法律有變更者，適用行為時之法律。但行為後之法
    律有利於行為人者，適用最有利於行為人之法律，刑法第二
    條第一項定有明文。刑法施行法於九十五年六月十四日增訂
    第一條之一第一項規定：「中華民國九十四年一月七日刑法
    修正施行後，刑法分則編所定罰金之貨幣單位為新臺幣。」
    第二項規定：「九十四年一月七日刑法修正時，刑法分則編
    未修正之條文有罰金者，自九十四年一月七日修正施行後，
    就其所定數額提高為三十倍。但七十二年六月二十六日至九
    十四年一月七日新增或修正之條文，就其所定數額提高為三
    倍。」被告等本案所犯之罪，自應依法將法定刑罰金額度提
    高三倍。惟上開增訂條文公布生效前，依現行法規所定貨幣
    單位折算新臺幣條例第二條規定，銀元以新臺幣三倍折算之
    ，經比較適用，於被告並無不利，仍應依刑法第二條第一項
    前段定適用行為時之法律。原判決所適用法律並無違誤，自
    不以此理由撤銷改判之原因，併此敘明。
四、核被告甲○○所為，係犯刑法第一百八十五條之三重大違背
    駕駛安全罪。又其前於九十三年間，即因酒後駕車之公共危
    險案件，經原審法院簡易庭以九十三年度交簡字第一九一一
    號刑事簡易判決，判處有期徒刑四月確定在案，並於九十四
    年五月十日，易科罰金執行完畢等情，有臺灣高等法院被告
    前案紀錄表在卷可憑，其於五年之內，再犯本件有期徒刑以
    上之罪，為累犯，應依刑法第四十七條之規定，加重其刑。
五、原審以被告就被訴事實為有罪之陳述，認其事證明確，因予
    適用刑法第一百八十五條之二、第四十七條規定，並審酌被
    告犯罪之動機、智識程度、生活狀況與本件犯罪所生之危險
    ，以及其犯罪後業已坦白承認所為，犯後態度雖稱良好，且
    其身罹末期腎病，並已與其妻離婚等情，有迦南內科診所九
    十五年三月十五日診斷證明書、中華民國身心障礙手冊及戶
    口名簿影本各一份附卷可參，其身心及生活狀況雖非良好，
    然其身為計程車司機，竟然酒後駕駛計程車於道路上行駛，
    且其酒後駕車經警攔查所測得之吐氣酒精濃度仍高達每公升
    一．二０毫克，顯見其惡性非輕。又其前於八十九年間，即
    因酒後駕車之公共危險案件，經原審法院臺南簡易庭以八十
    九年度南交簡字第五八二號刑事簡易判決，判處罰金一萬元
    確定在案；又於同年再度犯相同之罪，經同簡易庭以八十九
    年度南交簡字第五四八號刑事簡易判決，判處罰金二萬元確
    定在案；再於九十年間，再度犯相同之罪，經同簡易庭以九
    十年度南交簡字第一七四號刑事簡易判決，判處有期徒刑二
    月確定在案；復於九十三年間，再度因酒後駕車之公共危險
    案件，經同簡易庭以九十三年度交簡字第一九一一號刑事簡
    易判決，判處有期徒刑四月確定，並於九十四年五月十日，
    易科罰金執行完畢等情，有臺灣高等法院被告前案紀錄表記
    載明確，其竟不知悔改，第五次觸犯本件之酒後駕車公共危
    險罪，足見其品行非佳等一切情狀，量處有期徒刑八月。本
    院經核原判決認事用法，並無不合，且本院考量被告對刑罰
    感受遲鈍，近乎目無法紀之程度，認原審從重量刑亦稱允當
    。上訴意旨，指摘原判決量刑過重，為無理由，應予駁回。
據上論斷，應依刑事訴訟法第三百六十八條，判決如主文。
本案經檢察官蘇南桓到庭執行職務。
中    華    民    國  九十五  年    七    月  二十五  日
                    刑事第二庭  審判長法  官  葉居正
                                      法  官  莊俊華
                                      法  官  李文福
以上正本證明與原本無異。
不得上訴。
                                      書記官  李良倩
中    華    民    國  九十五  年    七    月  二十五  日
附錄：本判決論罪法條
刑法第一百八十五條之三
服用毒品、麻醉藥品、酒類或其他相類之物，不能安全駕駛動力
交通工具而駕駛者，處一年以下有期徒刑、拘役或三萬元以下罰
金。


司法院資訊處製作；財團法人民間司法改革基金會備份。
